【裁判字號】    98,聲再,190
【裁判日期】    981013
【裁判案由】    聲請再審
【裁判全文】
臺灣高等法院臺中分院刑事裁定         98年度聲再字第190號
再審聲請人
即受判決人  甲○○
                    國民
上列聲請人因誣告案件，對於本院85年上更(一)字第57號，中華民
國85年8月13日第二審確定判決（第一審案號：臺灣臺中地方法
院84年度自字第328號），聲請再審，本院裁定如下：
    主  文
再審之聲請駁回。
    理  由
一、聲請再審意旨略以：(一)查83年執字第1412號執行案卷83年
    9月15日執行筆錄，執行法官問林憲鈺：「你做了哪些事情
    收了二萬元？」，林憲鈺答：「清除招牌及屋內雜物」，則
    其他電視、風琴等物品仍未清除，再審聲請人(下稱聲請人)
    向被告等要回時，他們拒絕交出，才提起自訴稱被告等侵佔
    該些物品，原確定判決採：證人林憲鈺於鈞院復證稱：「是
    李俊賢叫我去幫忙搬東西，我聽到法官問甲○○是否還要這
    些東西，他答說不要．．．．」等虛偽證述為判決基礎，上
    開83年9月15日執行筆錄既足以證明判決前已存之事實真相
    ，應認為有刑事訴訟法第420條第1項第6款之新證據存在。
    (二)查聲請人與劉景儒間訂定之轉讓渡書經鈞院91年上訴字
    第288號判決確定「轉讓渡書雖有被告張文萱為證明人之簽
    名印文，惟被告張文萱係以私人名義為證明人，並無任何代
    理神召會之意旨，亦無神召會印文於轉讓渡書上」，該轉讓
    渡書無證據力，具備原確定判決前已經存在，為法院、再請
    人所不知，不及調查斟酌，事後方發現之嶄新性，及顯然可
    任足以動搖原有罪之確定判決，應認為有刑事訴訟法第420
    條第1項第6款之新證據存在。(三)查上開檢察署偵字第1200
    7號侵佔案，告訴代理人為朱子芬律師，所謂朱子芬律師，
    身分證字號：Ｚ000000000號，住台中市居○街7號3樓，該朱
    子芬經臺中市西區戶政事務所於96年9月5日中市西戶字第09
    60004324號函證明其身分證統一編號不合邏輯，亦查無朱子
    芬之戶籍資料，係一冒名頂替的「假人」，原確定判決採用
    假人之主張為訴訟資料，作為認定聲請人有誣告犯行之依據
    ，與法院審理之目的即發現真實背道而馳，其具備原確定判
    決前已經存在，為法院、再審聲請人所不知，不及調查斟酌
    ，事後方發現之嶄新性，及顯然可任足以動搖原有罪之確定
    判決，應認為有刑事訴訟法第420條第1項第6款之新證據存
    在。爰依刑事訴訟法第420條第1項6款之規定聲請再審等語
    。
二、經查：
(一)按法院認為無再審理由者，應以裁定駁回之。經前項裁定後
    ，不得更以同一原因聲請再審，刑事訴訟法第434條定有明
    文。聲請人所述之本院85年度上更(一)字第57號判決所採證人
    林憲鈺之證詞，與臺灣臺中地方法院83年民執八字第1412號
    卷內林憲鈺於83年9月15日在該院民事執行處法官前證稱之
    內容顯有不同乙節。已據本院98年度聲再字第30號以：證人
    林憲鈺前開2次供述尚難謂有何矛盾之處(即證人林憲鈺於執
    行事件中僅係簡略證述其做何事，而本院則完整陳述，兩者
    並無矛盾之處）為由，而予以駁回；及聲請人上揭一(三)之
    事由，亦經本院97年度聲再字第153號以：朱子芬係聲請人
    於原確定判決法院審理時，聲請傳喚欲證明其合法受讓信愛
    托兒所之證人，惟此項調查證據之聲請，經原確定判決法院
    認定朱子芬並未於83年4月28日下午2時40分臺灣臺中地方法
    院83年度執字第1412號強制執行事件執行期日到達現場，並
    非知悉執行情形之人，應不知聲請人於當日之陳述，並無傳
    喚之必要，乃未傳喚到庭作證，因而並無引用朱子芬之證言
    作為聲請人有罪判決之依據．．」為由，而予以駁回。有上
    開裁定書附卷可稽。今聲請人再以同一原因事由聲請再審，
    揆諸上開說明，自應予以駁回。
(二)本院85年度上更(一)字第57號認定聲請人犯刑法第169條第1項
    之誣告罪，係以聲請人甲○○與福音傳播協會間83年度執
    字第1412號執行案卷；證人林憲鈺於法院證述；甲○○
    與劉景儒間轉讓書；檢察署80年度偵字第12007號卷，作
    為認定聲請人有罪之依據，有聲請人所提判決書可參。而聲
    請人所述一(二)之「轉讓渡書雖有被告張文萱為證明人之簽
    名印文，惟被告張文萱係以私人名義為證明人，並無任何代
    理神召會之意旨，亦無神召會印文於轉讓渡書上」云云，乃
    經本院91年度上訴字第288號認該案被告白明道於另案稱前
    揭存證信函之內容屬實之佐證，並無否定甲○○與劉景儒間
    上開轉讓書之情，是該再審聲請人上揭所稱，顯不足以動搖
    原有罪之確定判決甚明。
(三)綜上所述，本件聲請人或為以同一原因聲請再審，違反刑事
    訴訟法第434條第2項之規定，其再審之聲請不合法；或為聲
    請無理由，故應予駁回。
三、據上論斷，應依刑事訴訟法第433條、434條第1項，裁定如
    主文。
中    華    民    國    98    年    10    月    13    日
            刑事第三庭  審判長法  官  王  增  瑜
                              法  官  廖  柏  基
                              法  官  吳  進  發
以上正本證明與原本無異。
如不服本裁定，應於收受送達後五日內向本院提出抗告書狀（須
附繕本）。
                              書記官  呂  安  茹
中    華    民    國    98    年    10    月    13    日


司法院資訊處製作；財團法人民間司法改革基金會備份。
